# 关于非货币性资产增资控股子公司的业务

提问人：linxin1124 时间：2021-10-17 08:05:06
请问陈版主： 母公司以非货币性资产向控股子公司A投资，少数股东以现金向A投资，是同比例增资，持股比例增资前后没有变化。其中固定资产账面净值 1 亿，评估价 2 亿。
请问：1.母公司的账务处理，长股投以评估价还是账面价计价，如果是以评估价，与固定资产清理之间的差异，可以进资本公积吗2.子公司的账务处理，固定资产以评估价还是账面价入账。
之前看到的都是母公司以非货币性资产向全资子公司A投资的例子，说属于不具有商业实质的非货币性资产交换，按投出资产的账面价值作为长期股权投资的初始成本。还有对是否具有商业实质的理解，我认为的是非货币资产在母公司的用途是出租，产生的现金流量只有收取租金，是均衡取得的，投资后，现金流量转换为通过利润分配取得的现金，是分年取得的，而非货币资产在子公司的用途是生产，产生的现金流量是比在母公司出租取得的多，因此能否认为换入资产的未来现金流量在风险、时间和金额方面与换出资产上显著不同，认为存在商业实质，用公允价值入账。

回答人：chenyiwei
以非货币资产对非全资子公司增资，少数股东同步同比例增资，且增资后该资产在子公司的用途和产生现金流入的方式与此前不同，这种情况下有可能具有商业实质，可以在母公司个别报表层面按投出资产的公允价值作为长期股权投资成本，与原账面价值之间的差额在母公司个别报表层面确认为资产处置损益。
子公司个别报表层面，需关注接受投入的非货币资产是否构成“业务”。如果构成“业务”，则作为同一控制下合并处理，按接受投入资产在母公司的原账面价值入账。如果不构成业务，则可按评估值入账。